# 求助陈版主，购买信托产品的列示问题

提问人：liuweisheng 时间：2020-03-05 08:05:21
C公司作为信托受托人发放信托产品共计 3 亿，固定收益；认购人有两个：A银行认购2.99亿,B公司认购0.01亿。
C公司募集的资金 3 亿用于B公司关联方D经营使用，B公司变更借款协议需经过C的同意。
C公司报酬：固定部分：每年0.004%；浮动部分：款项结清后剩余部分。
A/B公司承担资金投资失败的风险,C不承担D偿还困难的风险。
在B公司账面，购买信托的0.01亿在哪个会计科目进行核算，谢谢陈版解惑。

回答人：chenyiwei
B公司应将购入信托的次级份额列报于其他流动/非流动资产，并考虑对该信托有无控制权，据此确定其核算模式是成本法、权益法还是公允价值。一般理解，引文B持有的是全部次级份额，信用风险相对较为集中，但因为次级份额很小，能够吸收多大程度的信用风险是有疑问的。建议考虑实际用款人是否还提供了其他增信措施及其预期效果，以确定B层面如何处理。